
---
title: "Raport_Pd2"
author: "Jakub Mieczkowski"
output: html_document
---

```{R, setup, include=FALSE}
knitr::opts_chunk$set(echo = TRUE, cache = TRUE, warning = FALSE, message = FALSE)
```

Poniżej znajduje się raport do projeku drugiego. Poniżej przedstawiam załączone niezbędne biblioteki i ramki danych, następnie sprawdziłem kolejno zgodność każdego polecenia z SQL oraz porównałem czasy działania.

```{r data_import, warning=FALSE}
source("Mieczkowski_Jakub_313501_pd2.R")
library(sqldf)
library(readr)
library(microbenchmark)
library(data.table)
library(dplyr)

options(stringsAsFactors = FALSE)
Tags <- read.csv("Tags.csv.gz")
Comments <- read.csv("Comments.csv.gz")
Badges <- read.csv("Badges.csv.gz")
PostLinks <- read.csv("PostLinks.csv.gz")
Posts <- read.csv("Posts.csv.gz")
Users <- read.csv("Users.csv.gz")
Votes <- read.csv("Votes.csv.gz")
```

## Zadanie 1
### Tekst dla "laika"
W zadaniu pierwszym chcemy znaleźć 10 najczęściej używanych tagów oraz wyświetlić w tabeli ich nazwę i liczbę wystąpień. W tym celu wybieramy kolumny *TagName* oraz *Count* z zakładki *Tags* a następnie sortujemy je malejąco po liczbie wystąpień.

### Sprawdzenie równoważności wyników

1. base R
```{r all_equal_1.1, warning=FALSE}
dplyr::all_equal(df_sqldf_1(Tags), df_base_1(Tags))
```
2. dplyr
```{r all_equal_1.2, warning=FALSE}
dplyr::all_equal(df_sqldf_1(Tags), df_dplyr_1(Tags))
```
3. data.table
```{r all_equal_1.3, warning=FALSE}
all_equal(df_sqldf_1(Tags), df_data_table_1(Tags))
```


### Porównanie czasu działania

```{r microbenchmark_1, echo=FALSE}
time_1 <- microbenchmark(
  sql = df_sqldf_1(Tags),
  base = df_base_1(Tags),
  dplyr = df_dplyr_1(Tags),
  dt = df_data_table_1(Tags))
time_1
```  

  
## Zadanie 2
### Tekst dla "laika"
W tym zadaniu głównym celem jesr wyliczenie średniego wyniku postów dodawanych przez danego użytkownika. Tworzymy tabelę w której znajduje się nazwa konta użytkownika, jego wiek, lokalizacja, średni wynik postóW i data dodania ostatniego posta. Ponadto użytkownicy których ananlizujemy muszą spełniać warunek Id nie róWne 1. Dane w tabeli ustawiamy wg średniego wyniku malejąco i wyświetlamy pierwsze 10 wierszy.

### Sprawdzenie równoważności wyników

1. base R
```{r all_equal_2.1, warning=FALSE}
all_equal(df_sqldf_2(Posts,Users), df_base_2(Posts,Users))
```

2. dplyr
```{r all_equal_2.2, warning=FALSE}
all_equal(df_sqldf_2(Posts,Users), df_dplyr_2(Posts,Users))
```

3. data.table
```{r all_equal_2.3, warning=FALSE}
all_equal(df_sqldf_2(Posts,Users), df_data_table_2(Posts,Users))
```


### Porównanie czasu działania

```{r microbenchmark_2, echo=FALSE}
time_2 <- microbenchmark(
  sql = df_sqldf_2(Posts,Users),
  base = df_base_2(Posts,Users),
  dplyr = df_dplyr_2(Posts,Users),
  dt = df_data_table_2(Posts,Users))
time_2
```  


## Zadanie 3
### Tekst dla "laika"
W tym zadaniu należy policzyć ile dany użytkownik ma zapytań oraz ile odpoiedzi. Najpierw tworzę tabelę w której zliczam odpowiedzi, następnie analogiczną tabelę z pytaniami i łączę je ze sobą. Na koniec wybieram te wierszy w których liczba odpowiedzi jest większa niż liczba pytań i zestawiam je w tabeli malejąco (sortowanie po liczbie odpowiedzi).

### Sprawdzenie równoważności wyników

1. base R
```{r all_equal_3.1, warning=FALSE}
all_equal(df_sqldf_3(Users,Posts), df_base_3(Users,Posts))
```

2. dplyr
```{r all_equal_3.2, warning=FALSE}
all_equal(df_sqldf_3(Users,Posts), df_dplyr_3(Users,Posts))
```

3. data.table
```{r all_equal_3.3, warning=FALSE}
all_equal(df_sqldf_3(Users,Posts), df_data_table_3(Users,Posts))
```


### Porównanie czasu działania

```{r microbenchmark_3, echo=FALSE}
time_3.1 <- microbenchmark(
  sql = df_sqldf_3(Users,Posts),
  base = df_base_3(Users,Posts))
time_3.2 <- microbenchmark(
  dplyr = df_dplyr_3(Users,Posts),
  dt = df_data_table_3(Users,Posts))
time_3.1
time_3.2
```  


## Zadanie 4
### Tekst dla "laika"
W tym zadaniu należy wyliczyć ile dany post ma wyświetleń, komentarzy oraz sumę punktów tych komentarzy (spełniając po drodze założenia o których zaraz napiszę). Najpierw muszę wyliczyć *CommentsTotalScore*, następnie te wartości dołączam do tabeli *Posts*. Następnie wybieram jedynie posty typu 1, sortuje malejąco po sumie punktów. W ostatecznej tabeli pokazuje 10 postów spełniających powyższe założenie oraz wypisuje jego liczbę komentarzy, wynik i liczbę wyświetleń. 

### Sprawdzenie równoważności wyników

1. base R
```{r all_equal_4.1, warning=FALSE}
all_equal(df_sqldf_4(Posts,Comments), df_base_4(Posts,Comments))
```

2. dplyr
```{r all_equal_4.2, warning=FALSE}
all_equal(df_sqldf_4(Posts,Comments), df_dplyr_4(Posts,Comments))
```

3. data.table
```{r all_equal_4.3, warning=FALSE}
all_equal(df_sqldf_4(Posts,Comments), df_data_table_4(Posts,Comments))
```

### Porównanie czasu działania

```{r microbenchmark_4, echo=FALSE}
time_4.1 <- microbenchmark(
  sql = df_sqldf_4(Posts,Comments),
  base = df_base_4(Posts,Comments))
time_4.2 <- microbenchmark(
  dplyr = df_dplyr_4(Posts,Comments),
  dt = df_data_table_4(Posts,Comments))
time_4.1
time_4.2
```  


## Zadanie 5
### Tekst dla "laika"
W tym zadaniu tworzę tabelę w której tytułom postów przyporządkowuje: *MaxScore* czyli komentarz z najlepszym wynikiem oraz *AcceptedScore* czyli wynik pytania. Wyliczam różnicę między tymi wartościami i sortuje je malejąco.

### Sprawdzenie równoważności wyników

1. base R
```{r all_equal_5.1, warning=FALSE}
all_equal(df_sqldf_5(Posts), df_base_5(Posts))
```

2. dplyr
```{r all_equal_5.2, warning=FALSE}
all_equal(df_sqldf_5(Posts), df_dplyr_5(Posts))
```

3. data.table
```{r all_equal_5.3, warning=FALSE}
all_equal(df_sqldf_5(Posts), df_data_table_5(Posts))
```

### Porównanie czasu działania

```{r microbenchmark_5, echo=FALSE}
time_5.1 <- microbenchmark(
  sql = df_sqldf_5(Posts),
  base = df_base_5(Posts))
time_5.2 <- microbenchmark(
  dplyr = df_dplyr_5(Posts),
  dt = df_data_table_5(Posts))
time_5.1
time_5.2
``` 

### Podsumowanie
W większości zadań najszybciej działa kod napisany w data.table. W zadaniach od 2 do 5 najwolniejszy jest Base, szczególnie w zadaniu czwartym można zauważyć, że moje rozwiązanie jest nieoptymalne. SQL i dplyr mają czasy działania zazwyczaj pomiędzy Base i data.table. 














  
  